【裁判字號】    91,重訴,15
【裁判日期】    920521
【裁判案由】    給付借款
【裁判全文】
臺灣台南地方法院民事判決  九十一年度重訴字第一五號
    原      告  合作金庫銀行股份有限公司
    法定代理人  己○○
    訴訟代理人  戊○○
                丁○○
                庚○○
                丙○○
    被      告  甲○○
    訴訟代理人  林錫恩律師
                黃俊達律師
                莊信泰律師
    被      告  乙○○  住台南.
                        身分證.
右當事人間請求給付借款事件，本院判決如左：
    主      文
被告應連帶給付原告新台幣貳仟玖佰伍拾萬元，及如附表所示之利息及違約金。
訴訟費用由被告連帶負擔。
    事實及理由
一、被告乙○○經合法通知，無正當理由，未於言詞辯論期日到場，核無民事訴訟法
    第三百八十六條各款所列情形，爰依原告之聲請，由其一造辯論而為判決。
二、本件原告起訴主張：
  （一）被告甲○○於民國八十九年七月七日邀同被告乙○○及訴外人吳泰崇為連帶
        保證人，向原告分別借款新台幣（下同）三百二十萬元、二千六百三十萬元
        ，約定借款期間自八十九年七月七日至九十年七月七日，按月繳息，到期清
        償，三百二十萬元借款部分利息按原告基本放款利率百分之七點六二五加碼
        年息百分之二點七五計算，二千六百三十萬元借款部分按原告基本放款利率
        百分之七點六二五加碼年息百分之二點二五計算，均隨原告基本放款利率變
        動而調整，逾期付息或到期未履行債務時，自逾期之日起六個月以內按放款
        利率百分之十，逾六個月以上者，其超過六個月部分按放款利率百分之二十
        計付違約金。詎被告甲○○借款屆期後迄未清償，迭經催討均置之不理，被
        告乙○○依法應負連帶保證責任，爰依消費借貸及連帶保證法律關係請求被
        告連帶給付如主文第一項所示之本金、利息及違約金等情。
  （二）被告甲○○於七十年三月為訴外人吳泰崇之連帶保證人，於七十年三月二十
        八日簽立約定書向原告借款四百萬元，另其本人於七十七年十一月開始與原
        告有借款往來，當時係提供其本人及訴外人吳泰崇所有位於台南市○○○段
        一八三四－三、六五三－一九九地號土地為擔保品，向原告借款四百七十萬
        元、二百萬元，合計六百七十萬元，並撥入其活期儲蓄存款０五九五０－九
        帳戶，其後曾陸續向原告借款，且自七十九年起至八十八年止，每年提供其
        綜合所得申報書影本予原告，俾原告得以審查其還款來源及信用情形，倘非
        被告願意自動提供，有誰能夠將報稅資料收集如此齊全﹖又設如被告所言，
        其不知有本筆貸款之存在，何須年年提供予原告﹖
  （三）又被告甲○○於六十九年十二月三日至原告成功分行開立活期儲蓄存款，帳
        號五九五０－九，當時被告尚未在原告處借款，並無被任何人冒名開戶之必
        要，且其在前揭每年綜合所得稅結算申報書影本之簽名與存款印鑑卡之簽名
        完全相符，其又在申報書之「利用存款帳戶退稅款欄」所載之金融機構均填
        寫為合作金庫成功支庫000000000000－0帳號，足證被告確有
        在原告成功分行開戶存款，不僅此也，被告於八十年五月十七日於約定書對
        保簽章欄之簽名與存款印鑑卡、綜合所得稅決算申報書之簽名完全相同，亦
        足證被告甲○○在原告處確有簽立授信約定書及借款之事實，被告均空言否
        認，實不足採。
  （四）另被告甲○○於九十一年三月十五日曾至原告成功分行處提出申請，請求原
        告將台南縣七股鄉○○○○段等二十九筆土地撤銷假扣押及塗銷抵押權，俾
        利其自行出售，售價得以清償債務，此項事實，有被告甲○○、乙○○及訴
        外人吳泰崇共同簽立之申請書影本可資證明，被告甲○○置此歷歷證據不顧
        ，猶空言否認，顯有違誠信原則。
  （五）被告乙○○雖自稱患有妄想精神病，該病與無意識或精神錯亂是否同義尚值
        研究，惟其對本件之支付命令尚能清楚地聲明異議，並於異議狀上簽名，可
        見其尚未達無意識之程度，且其於簽立授信約書及辦理借款時，並未受禁治
        產宣告，則被告必須就無意識或精神錯亂舉證，不能空言主張，或以乙紙醫
        師證明敷衍搪塞，冀求逃避責任，其所辯顯不足採。且被告乙○○在授信約
        定書及借據、本票之簽章並不否認，僅以無行為能力推拖，然另一被告甲○
        ○卻一再否認其於相同文件簽名之真正，兩被告之行為顯有矛盾，更足證被
        告確有借款之事實。
  （六）依授信約定書第二條規定：立約人因名稱、組織、章程、內容、印鑑、代表
        人、代表人權限範圍或其他足以影響貴庫權益變更情事發生時，應即以書面
        將變更情事通知貴庫，並辦妥變更或註銷留存印鑑之手續，於未為前項通知
        及變更或註銷留存印鑑手續前與貴庫所為之交易，立約人均願負其責任，如
        因而造成貴庫損害，並負賠償責任。按銀行辦理授信業務，倘借款人與連帶
        保證人在授信約定書及借據上簽名者，即表示同意借據上所載之約定條款，
        並因此發生一定之法律效力，其簽名應由本人親自為之，惟民法第三條第二
        項規定：「如有用印章代簽名者，其蓋章與簽名生同等之效力」，故銀行授
        信實務上，借款人與連帶保證人以簽名及蓋章併行，或簽名、蓋章擇一為之
        者，均有之。又為便利借款人及連帶保證人與銀行日後往來，其若已親自在
        授信約定書上簽名及留存印鑑，約定其與銀行往來簽章之方式，係憑該簽名
        或印章任擇一式，即生效力者，則嗣後有關放款借據，除可由借款人及連帶
        保證人親自簽名（及、或）蓋章外，亦得委由第三人持原留印鑑於放款借據
        上代為蓋章，故銀行倘依約經由核對上開借款人及連帶保證人之印章與約定
        書留存印鑑相符者，並不因借款人及連帶保證人未親自簽名或委由第三人代
        為蓋章，而影響借據契約之法律效力。
  （七）本件被告甲○○向原告之借款是年年伸貸未有間斷，如須每年均由借款人及
        連帶保證人親自簽名及蓋章，實務上亦有困難，而被告二人既無授信約定書
        第二條之情事，且提出借款之借據及本票，借款人及連帶保證人之印鑑又與
        其所書立之約定書留存印鑑作為授信往來之印鑑相符，原告實無不准其辦理
        借款轉期之理由。
  （八）被告甲○○積欠本件借款，係於八十九年七月七日辦理轉期後，於九十年七
        月七日到期即未再辦理借款轉期，利息亦僅繳至九十年七月六日，本筆貸款
        自八十六年六月十日起至八十七年五月二十二日止，共申請動用十四次，期
        間有借有還，至八十七年五月二十二日第十四次申請動用後共欠二千九百五
        十萬元，於八十七年六月二十五日並辦理借款轉期，之後因已無能力隨時動
        用，隨時償還，只能按月繳息，於八十八年六月二十九日再辦理轉期，然於
        八十九年六月二十九日借款到期後，因擔保品須重新估價，時值房地產不景
        氣，擔保品價值貶落，於八十九年七月七日辦理轉期時，只能以二千六百三
        十萬元作為擔保放款，另配合三百二十萬元之信用貸款，惟仍以該不動產作
        為副擔保。
  （九）被告乙○○係於七十七年十一月八日被告甲○○第一次向原告貸款時，即擔
        任連帶保證人。
  （十）爰聲明：如主文第一項所示。
三、被告甲○○則以：
  （一）原告主張：被告甲○○於八十九年七月七日．．向原告借款三百二十萬元、
        二千六百三十萬元乙節，被告否認，原告應負舉證之責，蓋：
    １、原告所提出之本票、借據，其發票人、借款人有關「甲○○」之簽名，均非
        被告甲○○本人所簽，其發票人、借款人有關「甲○○」之印章，亦非被告
        甲○○本人所蓋，該印章於七十年左右，因訴外人吳泰崇要向原告借款，邀
        被告甲○○為連帶保證人，而委由訴外人吳泰崇代刻印章，之後就未將印章
        取回。原告所提授信約定書上有關「甲○○」之簽名，亦非被告甲○○所簽
        ，印章雖為真正，惟為訴外人吳泰崇所盜蓋。
    ２  原告所提出之借據，其特約條款第二條固記載：「本借款每期應攤繳之利息
        金額借款人同意由本人名下之活儲存款第０五九五０之九號帳戶按每期應攤
        繳之利息金額逕行轉帳繳付」等語，惟上開活儲帳戶並非被告甲○○本人所
        開立。
    ３、原告所提六十九年開戶之印鑑卡，並非被告本人所開立。
  （二）本件貸款過程不合常理，有偽造文書，圖利被告弟弟吳崇泰之嫌，蓋授信批
        覆書中固記載：「申請人甲○○．．擔保明細編號１房地、２土地、３土地
        ．．四債權保障：借戶提供保證人吳泰崇所有不動產：（一）台南市○○段
        ○○段房地．．（二）七股鄉○○○○段．．（三）七股鄉○○○段土地．
        ．合計設定本件抵押權共計三千五百五十萬元正，債權安全」云云，然抵押
        權設定之債務人僅訴外人吳泰崇一人，並未有被告甲○○，顯然與前揭批覆
        書之記載不符（按如有增列被告甲○○，需要甲○○的印鑑證明，本件應係
        訴外人吳泰崇明知被告甲○○不可能答應，遂與行庫人員互相勾結，違法核
        貸）。
  （三）原告一再引用授信約定書第二條：「立約人因．．足以影響貴庫權益變更情
        事發生時，應即以書面將變更情事通知貴庫，並辦妥變更或註銷留存印鑑之
        手續，於未為前項通知或註銷留存印鑑手續前與貴庫所為之交易，立約人均
        願負其責任，如因而造成貴庫損害，並負賠償責任」，主張其「認章不認人
        」，於法尚有未合，蓋：
    １、「被上訴人雖另提出上訴人所簽立之印鑑登記申請書一份，並主張兩造曾經
        約定．．所登記之印鑑因竊盜或其他情形遺失時，應立即向農會申請印鑑變
        更或註銷，否則，農會會員願負一切責任」云云，惟此僅可為兩造間就「已
        有所約定之事項」相互往來時，應以該印鑑章作為往來之憑證罷了，並不能
        解為任何人持該印鑑章，均可任意創造兩造間新的法律關係，蓋第三者持該
        印鑑章所為法律行為之效果，是否應歸諸於上訴人，仍應視該第三者是否有
        代理權，或縱無代理權而上訴人有表見之事實，足使被上訴人信該第三者有
        代理權之情形存在加以決定，有嘉義地方法院八十八年度簡上字第八十號判
        決可稽。
    ２、查，原告係公營金融機構，核準貸款有一定之準則，本件核貸過程，完全未
        向被告本人徵信調查，顯有偽造文書之嫌，依照前揭判決意旨，原告亦不能
        以授信約定書第二條之約定，即主張任何人持該印鑑章，均可任意創造兩造
        間新的法律關係至明。
    ３、又依照當事人一方預定用於同類契約之條款而訂定之契約，為左列各款之約
        定，按其情形顯失公平者，該部分約定無效．．一、免除或減輕預定契約條
        款之當事人責任者。二、加重他方當事人之責任者，為民法第二百四十七條
        之一所明定。
    ４、再者，授信約定書第二條之約定，係定型化契約，其約定被告未為通知或註
        銷留存印鑑手續前與原告所為之交易，被告均願負其責任，顯係免除原告舉
        證表見事實及善意無過失之責任，而加重被告之責任，按其情形顯失公平，
        依照前揭規定，應為無效。
  （四）原告提出中華民國銀行商業同業公會全國聯合會函覆政諭法律事務所之說明
        二既已載明：「又為便利借款人及保證人與銀行往來，其若第一次借款已親
        自在授信約定書上簽名及留存印鑑．．則借款人於限額內繼續申請第二次借
        款時，銀行會重新確認借保人簽約之意思，至於確認之方式，有重新對保者
        ，有核對與原留簽章樣式是否相符者，由銀行衡酌個案情況而定」等語，則
        ：
    １、依其文義，第一次借款時，銀行為確認借保人簽約之意思，理應由簽保人親
        自在授信約定書及「借據」上簽章，至第二次借款，始有由銀行衡酌個案情
        況而定之情形。
    ２、依此，被告縱有於八十年五月十七日之授信約定書上簽章，惟斯時，被告僅
        係第三人吳泰崇之連帶保證人，並無借款之意願，事隔九年後，原告竟於八
        十九年七月七日同意第三人吳泰崇擅以被告之印鑑章辦理借款，使被告由連
        帶保證人變成主債務人，於情於理於法，自有未合，且原告竟係如何確認被
        告有簽約借款之意思，實有存疑。
   （五）爰聲明：求為判決駁回原告之訴。
四、被告乙○○則以：原告主張被告甲○○．．邀同被告乙○○．．為連帶保證人向
    原告借款乙節，被告亦否認，原告應負舉證之責，蓋原告所提出之本票及借據，
    其發票人、借款人有關「乙○○」之簽名，均非被告乙○○本人所簽，其發票人
    、借款人有關「乙○○」之印章，亦非被告乙○○本人所蓋，該印章係於七十年
    間同意擔任訴外人吳泰崇之連帶保證人時同意吳泰崇代刻，前開借據及本票上之
    印章為訴外人吳泰崇所盜蓋等語置辯，爰聲明駁回原告之訴。
五、得心證之理由：
    經查，原告主張被告甲○○於八十九年七月七日邀同被告乙○○及訴外人吳泰崇
    為連帶保證人，向原告分別借款三百二十萬元、二千六百三十萬元，約定借款期
    間自八十九年七月七日至九十年七月七日，按月繳息，到期清償，三百二十萬元
    借款部分利息按原告基本放款利率百分之七點六二五加碼年息百分之二點七五計
    算，二千六百三十萬元借款部分按原告基本放款利率百分之七點六二五加碼年息
    百分之二點二五計算，均隨原告基本放款利率變動而調整，逾期付息或到期未履
    行債務時，自逾期之日起六個月以內按放款利率百分之十，逾六個月以上者，其
    超過六個月部分按放款利率百分之二十計付違約金，詎被告甲○○借款屆期後迄
    未清償之事實，固據其提出本票一紙、借據一紙、授信約定書三紙為證，惟被告
    二人既否認為本件借款之借款人或連帶保證人，並以前開情詞置辯，爰分別審酌
    如下：
  （一）就被告甲○○部分：
    １、查，原告主張被告甲○○曾於六十九年十二月三日於原告申請開立帳號為五
        九五０－九號之存款帳戶，嗣因擔任訴外人吳泰崇之連帶保證人，而於七十
        年三月二十八日簽立約定書，又因擔任訴外人瑞泰貿易有限公司連帶保證人
        ，再於七十五年七月二十八日簽立連帶保證書，復因在本件借款額度二千九
        百五十萬元借款期間內因約定書格式變動，於八十年五月十七日再簽立授信
        約定書等情，有原告所提印鑑卡、約定書、連帶保證書、授信約定書為證，
        被告甲○○並自承前開七十年三月二十八日約定書上其簽名、印章均為真正
        。而經本院將前開本票、借據上之印文，與被告甲○○於六十九年十二月三
        日留存原告之印鑑卡、七十五年七月二十八日約定書、八十年五月十七日授
        信約定書之印文送請法務部調查局鑑定結果，除八十年五月十七日授信約定
        書印文因蓋印不清，致紋線特徵不明，無法鑑定外，其餘文件之印文均相同
        ，有該局九十二年一月九日調科貳字第０九一００八四五二三０號鑑定通知
        書一紙在卷可稽，被告甲○○復對前開八十年五月十七日無法鑑定之授信約
        定書上「甲○○」印文之同一性不爭執，是原告主張本件本票、借據及授信
        約定書上所蓋用之印章，與被告甲○○留存原告之印鑑章相符等語，應堪採
        信。
    ２、按當事人主張有利於己之事實，就其事實有舉證之責任，又私人之印章，由
        自己使用為常態，被人盜用為變態，主張變態事實之當事人，自應就此印章
        被盜用之事實負舉證之責任。被上訴人於事實審已自承系爭借據連帶保證人
        所蓋用之印文為其印鑑，係屬真正，則被上訴人自應就其抗辯係遭他人盜蓋
        一節，負舉證責任，最高法院八十六年度台上字第七一七號裁判可資參照。
        查，被告甲○○雖辯稱前開印章係其於七十年間擔任訴外人吳泰崇之連帶保
        證人時，委由訴外人吳泰崇所刻，嗣後一直置放於訴外人吳泰崇處未取回，
        前開本票、借據及八十年五月十七日授信約定書「甲○○」之印文為訴外人
        吳泰崇所盜蓋云云，既為原告所否認，被告甲○○復未就遭訴外人吳泰崇盜
        蓋一節舉證以實其說，則其辯稱前開本票、借據及八十年五月十七日授信約
        書為訴外人吳泰崇所盜蓋云云，自不足採。
    ３、又被告甲○○曾於七十五年十二月十六日親自持同一印鑑章至彰化銀行延平
        分行辦理開戶之事實，為被告甲○○所自承（參本院九十一年十一月八日、
        九十二年四月四日言詞辯論筆錄），並有彰化銀行延平分行九十一年十一月
        一日彰延字八九二號函文所附印鑑卡在卷可佐，倘如被告甲○○所稱前開印
        鑑章自七十年間由訴外人吳泰崇代刻後一直未取回云云屬實，則被告甲○○
        嗣後又如何能再持同一顆印鑑章至其他銀行另行開戶使用﹖再參以被告甲○
        ○八十七年度、八十八年度、八十九年度綜合所得稅結算申報書上所蓋用之
        印文，與本件借據、本票之印文亦相符一節，有前開鑑定通知書附卷可考，
        被告甲○○並自承：八十五年、八十六年以後所得稅均由其自行申報等語以
        觀（參本院九十一年十一月八日言詞辯論筆錄），益徵本件借據、本票所蓋
        之印鑑章一直在被告甲○○保管使用中。
    ４、另原告主張八十年五月十七日因約定書格式變動，而要求被告甲○○再行簽
        立之事實，亦經當時承辦人員黃志亮到庭證稱：「（被告甲○○系爭授信約
        定書是否你承辦﹖當時情形如何﹖）也是我承辦的，當時是被告甲○○、乙
        ○○及吳泰崇本人一起來辦的，甲○○也是本人簽名及蓋章，我有核對身分
        證，我有告知被告甲○○這是作為替吳泰崇保證的約定書用」等語屬實（參
        本院九十一年六月七日言詞辯論筆錄），此外，被告甲○○又曾於九十一年
        三月十四日以其曾夥同被告乙○○及訴外人吳泰崇為連帶保證人，於八十八
        年六月二十九日向原告借款二千九百五十萬元，因經濟不景氣，繳息欠正常
        一事，向原告提出申請，請求自行出售本件借款之擔保品以償還部分借款一
        節，亦有原告所提被告甲○○不爭執真正之申請書影本一紙為證，並經被告
        甲○○自承：「九十年三月十四日是我跟仲介王先生一起去辦的，仲介是我
        弟弟吳泰崇委託的，我是因為要辦理系爭借款的擔保品之塗銷假扣押及塗銷
        部分抵押才到原告銀行，並帶印鑑證明去，申請書是王先生寫的，但是我沒
        有帶印章去，銀行有要求要與約定書上的印鑑章相符才可以，後來王先生打
        電話給我弟弟吳泰崇，吳泰崇告訴我印章放在建國路吳泰崇的住處，我去拿
        ，三顆放在一起，所以我就一起蓋在申請書上」等語（參本院九十一年五月
        二十一日言詞辯論筆錄），而本件借款又係由八十八年六月二十九日再轉期
        借貸而來，倘被告甲○○對於其為本件借款之借款人毫不知情，且未於本件
        借據、本票上蓋章、簽名（或授權他人簽名），則衡諸常情，自應向原告表
        示異議，又豈會再於九十一年三月十四日自行向原告提出前開申請﹖是被告
        甲○○辯稱其非本件借款之借款人云云，實不可採。
  （二）就被告乙○○部分：
    １、按當事人主張之事實，經他造於準備書狀內或言詞辯論時或在受命法官、受
        託法官前自認者，無庸舉證。自認之撤銷，除別有規定外，以自認人能證明
        與事實不符或經他造同意者，始得為之。民事訴訟法第二百七十九條第一項
        、第三項定有明文。次按訴訟代理人為訴訟行為，係本於當事人之授權以自
        己之意思為之，並非本人之代言機關，故其行為有無錯誤，不依本人之意思
        決之，而依代理人之意思決之，其所為事實上之陳述，除經到場之當事人本
        人即時撤銷或更正外，其效果即及於當事人本人，不得以與當事人或本人之
        真意不符為理由，而否認其效力。最高法院四十九年台上字第二三六二號判
        例可資參照。查，被告乙○○原訴訟代理人林錫恩律師、黃俊達律師、莊信
        泰律師在代理訴訟期間（嗣後均已解除委任）曾於九十一年三月八日答辯狀
        辯稱前開本票、借據上「乙○○」之簽名非被告乙○○本人所簽，其上「乙
        ○○」之印章非被告乙○○所蓋云云，又於九十一年三月十九日第一次言詞
        辯論期日時，由訴訟代理人林錫恩律師陳稱：前開借據上被告乙○○之印章
        為真正，為訴外人吳泰崇盜蓋，而八十年五月十七日授信約定書為被告乙○
        ○本人所簽名及蓋章等語，有該次言詞辯論筆錄可考，前開訴訟代理人在訴
        訟上代為之自認，既未經到場之被告乙○○即時撤銷或更正，即與被告乙○
        ○自身所為者無異，其嗣後於前開訴訟代理人解除委任，並經本院通知到場
        後，雖改稱八十年五月十七日授信約定書非其所簽，並否認印章為其所有云
        云，惟既為原告所否認，自應由被告乙○○就其自認之撤銷與事實有何不符
        舉證以實其說，其嗣後既未舉證證明，則其撤銷自認自不生效力。是本件借
        據、本票及八十年五月十七日授信約定書上「乙○○」之印章確為被告乙○
        ○所有一節，已堪認定。
    ２、又原告主張八十年五月十七日授信約定書為被告乙○○本人所簽名蓋章之事
        實，亦據當時承辦人員黃志亮到庭證稱：「是被告乙○○本人去簽名的，她
        本人精神狀況當時很正常，她知道是要辦理授信契約書，印章也是她本人蓋
        的，我有核對她的身分證．．被告乙○○於七十五年的時侯也有簽過另一份
        授信約定書，也是我對保的．．兩次對保都是在民權路一段一八九號對的」
        等語屬實（參本院九十一年六月七日言詞辯論筆錄），核與被告乙○○自認
        八十年五月十七日授信約定書簽名印章為真正之情節相符，此外，本件本票
        上被告「乙○○」之印文與七十五年七月二十八日約定書上被告「乙○○」
        之印文，經法務部調查局鑑定結果又係相同，有前開鑑定通知書附卷可佐，
        被告乙○○雖辯稱前開印章係於七十年間擔任訴外人吳泰崇之連帶保證人時
        同意吳泰崇代刻後未取回，本件借款係遭訴外人吳泰崇盜蓋云云，惟被告乙
        ○○本人嗣後既得於八十年五月十七日之授信約定書上蓋用同一印鑑章，則
        該印鑑章應係由其本人所保管使用，並無由訴外人吳泰崇持有且未返還之情
        事，被告乙○○復未就其將前開印鑑章交予訴外人吳泰崇使用並經盜蓋一事
        另行舉證以實其說，則其空言否認為本件借款之連帶保證人，實無足採。
六、又按連帶保證人與主債務人負同一清償責任，此參民法第二百七十三條規定及最
    高法院四十五年台上字第一四二六號、六十九年台上字第一九二四號判例自明。
    被告乙○○既為本件消費借貸契約之連帶保證人，自應與主債務人甲○○負同一
    清償責任。從而，原告依消費借貸契約及連帶保證法律關係請求被告連帶給付如
    主文第一項所示之本金、利息及違約金，為有理由，應予准許。
七、本件判決基礎已臻明確，兩造其餘攻擊防禦方法及舉證，於判決結果無影響，毋
    庸一一論列，附此敘明。
八、訴訟費用負擔之依據：民事訴訟法第八十五條第二項。
中      華      民      國    九十二    年      五      月    二十一    日
                              臺灣臺南地方法院民事第二庭
                                      法      官  林育幟
右為正本係照原本作成
如對本判決上訴，須於判決送達後廿日內向本院提出上訴狀
中      華      民      國    九十二    年      五      月     二十一   日
                                      法院書記官  黃淑櫻
~F0;
~T40;
附表：
┌──┬──────┬──────────┬──────────────┐
│編號│借款剩餘本金│  利          息    │     違      約      金     │
├──┼──────┼──────────┼──────────────┤
│ 一 │佰貳拾萬元│自九十年七月七日起至│ 自九十年八月八日起至九十一 │
│    │            │清償日止，按週年利率│ 年二月七日止，按上開利率百 │
│    │            │百分之一０點三三二計│ 分之十，自九十一年二月八日 │
│    │            │算之利息。          │ 起至清償日止，按上開利率百 │
│    │            │                    │ 分之二十計算之違約金。     │
├──┼──────┼──────────┼──────────────┤
│ 二 │貳仟陸佰拾│自九十年七月七日起至│ 自九十年八月八日起至九十一 │
│    │萬元        │清償日止，按週年利率│ 年二月七日止，按上開利率百 │
│    │            │百分之九點八三二計算│ 分之十，自九十一年二月八日 │
│    │            │之利息。            │ 起至清償日止，按上開利率百 │
│    │            │                    │ 分之二十計算之違約金。     │
└──┴──────┴──────────┴──────────────┘


司法院資訊處製作；財團法人民間司法改革基金會備份。
